---
title: "Quebec COVID19 Data March 31, 2020"
author: "by Sahir Bhatnagar"
date: "`r Sys.Date()`"
output:
  html_document:
    toc: true
    toc_float: false
    number_sections: true
    toc_depth: 4
    keep_md: true
editor_options: 
  chunk_output_type: console
---

```{r setup, include=FALSE}
knitr::opts_chunk$set(echo = TRUE, warning = FALSE, fig.width = 9, fig.height = 8)
pacman::p_load(here)
knitr::read_chunk(here::here("bin/scrapper.R"))
```


# Load Required Packages {-}

```{r load-packages}
```




# 1- Évolution quotidienne des nouveaux cas et du nombre cumulatif de cas liés à la COVID-19 au Québec {-}

```{r clean-data-1}
```

```{r graph-1}
```



# 2 - Évolution quotidienne des décès et du nombre cumulatif de décès liés à la COVID-19 au Québec {-}

```{r clean-data-2}
```

```{r graph-2}
```



# 3 - Évolution quotidienne du nombre d'hospitalisations liées à la COVID-19 au Québec {-}

```{r clean-data-3}
```

```{r graph-3}
```



# 4 - Évolution quotidienne des nombres cumulatifs de cas confirmés et de personnes avec des analyses négative {-}

```{r clean-data-4}
```

```{r graph-4}
```



# 7 - Cas confirmés selon le groupe d'âge (répartition et taux pour 100 000) {-}


```{r clean-data-7}
```

```{r graph-7}
```



```{r}
knitr::knit_exit()
```


# Pull data

```{r}
# remotes::install_github("GuangchuangYu/nCov2019")
library(nCov2019)
library(tidyverse)
library(ggrepel)

y <- load_nCov2019(lang = 'en', source = 'github')
# head(summary(y))
DT <- y['global']
# head(DT)
DT$country %>% table
str(DT)

# without China
DT <- DT %>% 
  group_by(country) %>% 
  mutate(label = if_else(time == max(time), as.character(country), NA_character_)) %>% 
  ungroup()

# DT$label %>% table(useNA = "al")

# DT %>% filter(!is.na(label))

# head(DT)

# dev.off()

pacman::p_load(plotly)

p <- 
  DT %>% 
  filter(country != "China") %>% 
  ggplot(data = ., mapping = aes(x = time, y = log(cum_confirm))) + 
  geom_line(mapping = aes(colour = country), size = 1) + 
  xlab(NULL) + 
  # ylab(NULL) + 
  scale_x_date(date_labels = "%Y-%m-%d",
               limits = c(as.Date("2020-02-01"), as.Date("2020-03-04"))) +
  theme_minimal() +   
  # theme(legend.position = 'none') + 
  geom_label_repel(mapping = aes(label = label))
```



```{r, fig.width=12, fig.height=9, warning=FALSE}
ggplotly(p)
```

